【裁判字號】    99,智易,60
【裁判日期】    991124
【裁判案由】    違反商標法
【裁判全文】
臺灣臺中地方法院刑事判決              99年度智易字第60號
公  訴  人  臺灣臺中地方法院檢察署檢察官
被      告  林彩惠
被      告  黃錫陽
上列被告等因違反商標法案件，經檢察官提起公訴（99年度偵字
第18369號），本院判決如下：
    主    文
林彩惠共同明知為未得商標權人同意，於同一商品，使用相同註
冊商標之商品而販賣，處有期徒刑伍月，如易科罰金，以新臺幣
壹仟元折算壹日。扣案如附表一所示之仿冒商標商品，均沒收之
。
黃錫陽共同明知為未得商標權人同意，於同一商品，使用相同
註冊商標之商品而販賣，處有期徒刑參月，如易科罰金，以新臺
幣壹仟元折算壹日。扣案如附表一所示之仿冒商標商品，均沒收
之。
    犯罪事實
一、林彩惠前因違反商標法案件，經臺灣臺中地方法院檢察署於
    民國98年10月21日偵查分案，並於98年11月19日起訴，而為
    本院於99年1月4日以98年度簡字第1337號判決判處有期徒刑
    3月，緩刑3年，並於99年3月5日確定，現於緩刑期間。林彩
    惠與黃錫陽分別擔任設於臺中市○區○○○街81號之「陽光
    國際服飾店」負責人及店務經理，林彩惠於前案違反商標法
    案件為警搜索查獲並經檢察官偵查分案後，其等均明知如附
    表一所示之商標及圖，係附表一所示之商標權人向我國經濟
    部智慧財產局登記註冊取得商標專用權，現均在專用期間，
    指定使用於服飾、鞋子等商品。詎其等竟共同基於販賣仿冒
    商標商品之犯意聯絡，自98年11月3日（起訴書認係自99 年
    1月間，應予更正）起，在上址服飾店內僱請不知情之店員
    許雅涵陳列販售林彩惠、黃錫陽向姓名年籍不詳者購入擅自
    使用上開註冊商標之仿冒商品。嗣於99年3月24日下午2時許
    ，在上址，為警持本院所核發之搜索票搜索查獲，並扣得如
    附表一、附表二所示之仿冒商標商品。
二、案經內政部警政署保安警察第二總隊第一大隊第一中隊報告
    臺灣臺中地方法院檢察署檢察官偵查起訴。
    理   由
一、證據能力方面：本件公訴人、被告對於本院就後述實體部分
    所引之證人之證詞、書證內容等，於本院審理中均不爭執證
    據能力，或主張係屬違法取得，猶未對證人之證詞、書證內
    容部分釋明有何顯不可信之情況，且本院審酌其等之內容，
    均無違法取供或有不法取得之情事，亦合於實體發現真實之
    訴訟目的，均適宜為本案證據，依前開說明，就後述實體部
    分所引之證人證詞、書證內容等自具有證據能力。
二、認定本件犯罪事實之證據及理由：前開犯罪事實，業經被告
    林彩惠、黃錫陽於警詢、偵查及本院審理時所陳述在卷，復
    有證人賴麗玉、趙俊堯於警詢中之陳述，證人許雅涵於警詢
    、檢察官偵訊時及本院審理時之陳述及證人湯雯寧、趙亞筠
    於本院審理之證述可證，並有鑑定報告、鑑定證明書、鑑定
    能力證明書、委任狀、陽光國際服飾店所開立之統一發票影
    本8紙、財政部稅務入口網頁資料、房屋租賃契約書影本、
    被告黃錫陽之薪水資料影本各1份、搜索扣押筆錄、扣押物
    品收據證明書、扣押物品目錄表、扣案物品照片16紙、扣押
    物品清冊、經濟部智慧財產局商標資料檢索服務查詢列印資
    料在卷可佐，暨附表一所示仿冒商標商品扣案可資佐證，本
    案事證已臻明確，被告等之犯行洵堪認定。
三、核被告2人所為，係犯商標法第82條、第81條第1款之明知為
    未得商標權人同意，於同一商品，使用相同之註冊商標商品
    而販賣罪。又被告2人意圖販賣而陳列仿冒商標商品之低度
    行為，為販賣之高度行為所吸收，不另論罪。被告2人所犯
    違反商標法第82條之明知為仿冒商標之商品而販賣罪，在構
    成要件中已預設有多數同種行為反覆實施之要件，如僅實施
    一次行為固足以成立犯罪，縱然是同一意思下多次反覆實行
    ，亦僅成立一罪，是其性質屬於集合犯中之販賣犯類型，屬
    於實質上一罪。而本案被告2人先後多次販賣仿冒商標之商
    品之犯行，是基於營利之意圖在同一意思之下多次反覆實施
    同種之構成要件行為，自屬實質上一罪。本案被告2人販賣
    仿冒商標商品之營利性行為，於98年11月3日起至99年3月24
    日查獲時止係在密集期間內以相同之方式持續進行，未曾間
    斷，是此販賣仿冒商標商品之犯行，即具有反覆、延續實行
    之特徵，從而在行為概念上，縱有多次販賣之舉動，仍應評
    價認為包括一罪之集合犯。檢察官雖未起訴被告2人自98年
    11月3日起至99年1月間之販賣仿冒商標商品行為，惟此部分
    犯罪行為與起訴部分有裁判上一罪之關係，應為起訴效力所
    及，應併予審理。被告2人就上開犯行，有犯意聯絡及行為
    分擔，為共同正犯。被告2人利用不知情之店員販售仿冒商
    標商品為間接正犯。至被告販賣多種仿冒商標之商品，固同
    時侵害多數商標權人之法益，惟核諸最高法院92年度台上字
    第4959號判決意旨略以「．．．多數行為之集合犯，法律上
    擬制為一罪，學理上可稱之為實質上一罪，其反覆從事之多
    數行為相互間，並不發生連續犯或想像競合犯之問題」。本
    件被告販賣仿冒他人註冊商標商品之多數行為，係集合犯之
    實質一罪，則被告以一集合行為侵害多數商標權人之商標權
    ，尚無論以想像競合犯之餘地，附此敘明。被告林彩惠雖另
    稱查扣之仿冒商品係第一次被搜索前買的，因這些東西放2
    樓，那次搜索未搜索2樓，所以未被查獲云云，然查，被告
    林彩惠前案因販賣陳列仿冒商品罪，經檢察官於98年10月21
    日偵查分案，並於98年11月19日偵結起訴，經本院於99年3
    月5日以98年度簡字第1337號判決確定，此有臺灣高等法院
    被告前案紀錄表附卷可稽，而按集合犯合犯之行為人於實行
    犯罪之初，主觀上縱有持續多次實行犯罪之概括決意，然於
    遭司法警察（官）、檢察事務官或檢察官查獲之際，其對爾
    後將遭法院羈押或獲准具保，得否依其主觀上原有之決意，
    賡續實行集合犯罪之客觀行為，因失其自主性而無從預知，
    是其主觀上之概括決意與客觀上之集合行為，皆因遭查獲而
    中斷。縱依事後之客觀情況，行為人仍得以再度實行犯罪，
    亦與查獲前之犯罪行為間，已難謂係出於同一之概括決意。
    且犯行既已遭查獲，依社會通念，亦期其因此將自我檢束而
    不再犯，乃竟重蹈前非，自難以認應評價為一罪係屬適當（
    最高法院96年度台上字第4432號判決參照）。本件被告林彩
    惠前案已於98年10月21日為檢察官偵查，是於前案查獲後，
    又於98年11月3日復開始販賣仿冒商標之商品，縱扣案之仿
    冒商品屬前一次搜索前所購得之仿冒商標商品，依上說明，
    被告2人於前次查獲後之98年11月3日起，又將仿冒商標商品
    販售予他人，自應屬另行起集合犯之犯意而犯之，而應另成
    立一集合犯，非為前案效力所及，併此敘明。
四、爰審酌被告林彩惠前已因販賣仿冒商標商品行為為警查獲後
    ，於偵審期間竟不知悔改，再犯本件犯行，而被告黃錫陽並
    無刑事紀錄前科，素行尚佳，有臺灣高等法院被告前案紀錄
    表1件在卷可參，然本案販賣仿冒商標商品之時間約4月餘，
    且扣案之仿冒商標商品種類、數量眾多，行為破壞商品交易
    秩序，損害真正商品所表彰之商譽及品質，累及我國際名聲
    ，並兼衡被告2人犯後終能於本院審理時坦承犯行，尚有悔
    意之態度等一切情狀，量處如主文所示之刑，並諭知易科罰
    金之折算標準，以示懲儆。末查本件最輕本刑為有期徒刑1
    年以下有期徒刑之罪，本件論以被告林彩惠有期徒刑5月，
    被告黃鍚陽有期徒刑3月，其罪罰已相當，檢察官均求處被
    告2 人有期徒刑6月尚屬過重，併此說明。扣案如附表一所
    示仿冒之商品，係被告2人犯商標法第82條之罪所販賣之商
    品，不問屬於被告2人與否，爰依商標法第83條規定宣告沒
    收；至扣案如附表二所示之仿冒商標商品為被告林彩惠所自
    用，業經被告林彩惠於本院審理時供承在卷，爰不另為沒收
    之諭知。
據上論斷，應依刑事訴訟法第299條第1項前段，商標法第82條、
第83條，刑法第11條、第28條、第41條第1項前段，判決如主文
。
本案經檢察官鍾祖聲到庭執行職務。
中    華    民    國    99    年    11    月    24    日
                  刑事第四庭    法  官  黃益茂
以上正本證明與原本無異。
如不服本判決應於收受送達後10日內向本院提出上訴書狀，並應
敘述具體理由；其未敘述上訴理由者，應於上訴期間屆滿後20日
內向本院補提理由書（均須按他造當事人之人數附繕本）「切勿
逕送上級法院」。
                                書記官  蔡秋明
中    華    民    國    99    年    11    月    24    日
附錄論罪科刑法條：
商標法第82條
明知為前條商品而販賣、意圖販賣而陳列、輸出或輸入者，處一
年以下有期徒刑、拘役或科或併科新台幣5萬元以下罰金。
附表一
┌──┬─────┬──────────┬───────────┐
│編號│商標      │商標權人            │扣案之仿冒商品        │
├──┼─────┼──────────┼───────────┤
│ 1  │A&F       │美商A&F商標公司     │1.毛T上衣32件         │
│    │          │                    │2.襯衫23件            │
│    │          │                    │3.運動長褲2件         │
│    │          │                    │4.肩背包6件           │
│    │          │                    │5.帽T上衣3件          │
│    │          │                    │6.POLO衫4件           │
│    │          │                    │7.短裙20件            │
│    │          │                    │8.帽T外套15件         │
│    │          │                    │9.背心18件            │
│    │          │                    │10.外套5件            │
│    │          │                    │11.長洋裝2件          │
├──┼─────┼──────────┼───────────┤
│ 2  │HOLLISTER │美商JMH商標公司     │1.帽子3件             │
│    │          │                    │2.襯衫8件             │
│    │          │                    │3.帽T上衣3件          │
├──┼─────┼──────────┼───────────┤
│ 3  │POLO      │美商波露/羅蘭公司有 │1.西裝1件             │
│    │          │限合夥              │2.運動褲2件           │
│    │          │                    │3.長風衣外套4件       │
│    │          │                    │4.拉鍊上衣2件         │
│    │          │                    │5.短POLO衫21件        │
│    │          │                    │6.長POLO衫4件         │
│    │          │                    │7.外套5件             │
│    │          │                    │8.襯衫33件            │
│    │          │                    │9.帽T外套130件        │
│    │          │                    │10.毛T外套5件         │
│    │          │                    │11.毛衣4件            │
│    │          │                    │12.背心4件            │
│    │          │                    │13.帽T上衣21件        │
│    │          │                    │14.洋裝3件            │
├──┼─────┼──────────┼───────────┤
│ 4  │GUCCI     │義大利商固喜歡固喜公│1.圍巾5條             │
│    │          │司                  │2.長襯衫1件           │
│    │          │                    │3.短T上衣3件          │
│    │          │                    │4.長T上衣1件          │
├──┼─────┼──────────┼───────────┤
│ 5  │BURBERRY  │英商布拜里公司      │1.長袖襯衫4件         │
│    │          │                    │2.短T上衣1件          │
│    │          │                    │3.長T上衣1件          │
└──┴─────┴──────────┴───────────┘
附表二
┌──┬─────┬──────────┬───────────┐
│編號│商標      │商標權人            │扣案之仿冒商品        │
├──┼─────┼──────────┼───────────┤
│ 1  │A&F       │美商A&F商標公司     │1.拖鞋3雙             │
├──┼─────┼──────────┼───────────┤
│ 2  │POLO      │美商波露/羅蘭公司有 │1.涼鞋1雙             │
│    │          │限合夥              │                      │
├──┼─────┼──────────┼───────────┤
│ 3  │LV        │法國商路易威登馬爾悌│1.休閒鞋1雙           │
│    │          │耶公司              │2.短T上衣1件          │
├──┼─────┼──────────┼───────────┤
│ 4  │GUCCI     │義大利商固喜歡固喜公│1.休閒鞋1雙           │
│    │          │司                  │2.袋子1個             │
├──┼─────┼──────────┼───────────┤
│ 5  │BURBERRY  │英商布拜里公司      │1.長褲2件             │
├──┼─────┼──────────┼───────────┤
│ 6  │CHANEL    │瑞士商香奈兒股份有限│1.拖鞋1雙             │
│    │          │公司                │2.包頭跟鞋1雙         │
└──┴─────┴──────────┴───────────┘

司法院資訊處製作；財團法人民間司法改革基金會備份。
